最高法院刑事判決　　　　　　九十四年度台上字第五五三三號
　　上　訴　人　甲○○
上列上訴人因違反著作權法案件，不服台灣高等法院中華民國九
十四年七月二十二日第二審判決（九十四年度上訴字第九三一號
，起訴案號：台灣板橋地方法院檢察署九十二年度偵字第一八二
八五號），提起上訴，本院判決如下：
    主  文
原判決撤銷，發回台灣高等法院。
    理  由
本件原判決撤銷第一審之科刑判決，改判仍依想像競合犯從一重
論處上訴人以明知為侵害著作權之物，意圖營利而交付之方法侵
害他人之著作權為常業罪刑，固非無見。
惟查：原判決事實欄記載上訴人對日商任天堂股份有限公司專用
之商標圖樣「侵權態樣詳如附表五」（見原判決第三頁第八至九
列），及上訴人為警查獲時，經扣得「如附表四、五、六所示之
物」（見原判決第三頁末二列）；理由中並說明「並有扣案如附
表四、五所示之物足資佐證」（見原判決第四頁第二一至二二列
、第五頁第十一至十二列）、「扣案遊戲卡匣或於外觀包裝盒、
說明書、卡匣上使用如附表五所示任天堂公司專用之商標圖樣」
（見原判決第五頁第二七至二八列」、「且由扣案如附表六所示
之遊戲目錄、請款單（估價單）、估價單以觀，被告（上訴人）
在台北縣板橋市、台北市（劍潭）等地販賣前開遊戲光碟片、遊
戲卡匣之規模非微」（見原判決第八頁第二至五列）、「附表五
除附表五（三）編號二、三、五、七外餘所示之遊戲卡匣、說明
書、外盒，均係被告犯修正前商標法第六十三條之罪所販賣之商
品，應依修正前商標法第六十四條之規定，不問屬於犯人與否，
均沒收之，……及附表五（三）編號二、三、五、七所示之遊戲
光碟片、遊戲卡匣及如附表六所示之遊戲目錄七張、估價單六十
五張（被告進貨紀錄）、請款單（含估價單）（被告銷貨紀錄）
三十三份、及估價單二本（已用二十六份﹛一式二紙﹜，銷貨紀
錄），均係供被告為本案犯罪所用之物，且均係被告所有，業據
其供明無誤，爰依刑法第三十八條第一項第二款之規定宣告沒收
」（見原判決第十頁末十列至次頁首列）；主文中並諭知「扣案
……、如附表五所示之仿冒『Game Boy』遊戲卡匣參佰肆拾柒個
、仿冒任天堂電視遊樂器之八位元遊戲卡匣柒拾伍個、及附表六
所示之物均沒收」（見主文欄第三項）。即原審援引附表五、六
為事實認定、理由論述及主文諭知之一部，但原判決並未附有附
表五、六，其事實欄之記載、理由欄之說明及主文欄之沒收宣告
，自均非完備，非唯不足為適用法令及判斷其適用當否之準據，
亦有判決理由矛盾及不載理由之違誤。又原判決附表一記載「新
力股份有限公司、卡波光股份有限公司、思奎爾股份有限公司、
南歌股份有限公司註冊使用於遊戲光碟之商標圖樣目錄」，但並
無卡波光股份有限公司、南歌股份有限公司之商標圖樣（缺編號
三、四、六）；附表二並無編號五至七及十二之部分，致其就附
表一、二之事實認定及理由論述，亦同有瑕疵，自屬可議。上訴
意旨雖未指摘及此，惟為本院得依職權調查之事項，應認有發回
更審之原因。原判決說明不另為無罪諭知部分，基於審判不可分
原則，亦應併予發回。
據上論結，應依刑事訴訟法第三百九十七條、第四百零一條，判
決如主文。
中    華    民    國  九十四  年    十    月    六    日
                      最高法院刑事第十二庭
                          審判長法官  謝  俊  雄
                                法官  陳  世  雄
                                法官  蘇  振  堂
                                法官  吳  信  銘
                                法官  徐  文  亮
      本件正本證明與原本無異
                                      書  記  官
中    華    民    國  九十四  年    十    月   十一   日
                                                      Ｋ
